# 纯变动土地租金收入的确认

提问人：wx_63355ca4d9b3 时间：2023-07-05 10:46:
陈版主您好，有个关于变动土地租金的问题想请教一下您，公司正在进行主板拟IPO申报，公司要出租一块地给 2 个农民，丰收后田园按净利润的20%分成（如果净利润小于等于 0 ，则公司不收钱也不承担出钱），农民不愿意成立公司或者个体户，也不愿接受固定租金，那按照20%分回来的钱可以按照土地租金确认收入吗？还是要按照投资收益确认呢？感谢陈版主@chenyiwei

回答人：chenyiwei
公司是否仅出租土地，但不参与该农民（租户）的生产经营？如果是，则按租赁处理，租金为可变租金，因此属于经营租赁。
问题是：农民不愿意成立公司或者个体户，在这种情况下如何测算其净利润？是否事实上享有保底或固定租金？

提问人：wx_63355ca4d9b3 时间：2023-07-26 10:16:
谢谢陈版主公司不参与农户的经营，农户不愿意承担固定或保底租金，也就是全部属于变动租金。

回答人：chenyiwei
参考出租人对经营租赁的处理。相当于按实际收到的租金确认收入。